【裁判字號】    89,易,34
【裁判日期】    890307
【裁判案由】    竊盜
【裁判全文】
臺灣花蓮地方法院刑事判決                            八十九年度易字第三四號
    公  訴  人  臺灣花蓮地方法院檢察署檢察官
    被      告  乙○○
右列被告因竊盜案件，經檢察官提起公訴（八十八年度偵字第三五五三號），本院判
決如左：
    主  文
乙○○無罪。
    理  由
一、公訴意旨略以：被告乙○○意圖為自己不法之所有，於八十八年六月二十六曰下
    午一時許，在花蓮縣玉里鎮○○路二四○號前，以自備之鑰匙，竊取劉素真所有
    （公訴人誤為丙○○所有）車號ＲＪＮ–二○七號（公訴人誤繕為ＫＪＮ）機車
    一部，得手後留供己用，嗣於八十八年七月二十五日晚間十時許，乙○○騎上開
    贓車載不知情之楊珠玉（另為不起訴處分）在新竹市○○街一三○號前，為警查
    獲，除取回上述失竊之車輛，並扣得鑰匙一把，因認被告涉有刑法第三百二十條
    第一項竊盜罪嫌。
二、按犯罪事實應依證據認定之，無證據不得推定其犯罪事實，刑事訴訟法第一百五
    十四條定有明文。次按認定犯罪事實所憑之證據，無論直接證據或間接證據，其
    為訴訟上之證明，須於通常一般之人均不致有所懷疑，而得確信其為真實之程度
    者，始得據為有罪之認定，倘其證明尚未達到此一程度，而有合理之懷疑存在時
    ，即應為無罪之認定（最高法院七十六年度臺上字第四九八六號判例可參）。
三、訊據被告乙○○堅決否認前揭竊盜犯行，辯稱：上開機車係於八十八年七月十七
    日以新台幣（以下同）一萬五千元之代價向綽號「大頭」之人購買，並非伊所竊
    得，且八十八年六月二十六日其人在新竹市○○鎮○○路附近的工地工作，不在
    花蓮等語。經查，前開機車車主為劉素真，該車於八十八年六月二十六日在花蓮
    縣玉里鎮○○路二四０號前失竊，核與證人丙○○即劉素真之夫於警訊時所述相
    符，並有車輛竊盜車牌失竊資料個別查報表乙紙在卷可按。而證人甲○○到庭證
    稱：被告於八十八年六月二十六日確實在伊所承包位於新竹市竹東鎮二重埔與三
    重埔間工地工作等情明確，是以被告於機車失竊時人是否在花蓮縣玉里鎮已有可
    疑，本件公訴人指稱被告涉有竊盜犯行，尚難得到訴訟上之證明已達於通常一般
    之人均不致有所懷疑，而得確信其為真實之程度，本院無法徒憑被害人遭竊之機
    車曾經為被告占有管領中之事實，遽認被告即係著手實施使該財物脫離原所有人
    之竊盜者。再收受贓物與竊盜行為非屬相同之基本社會事實，本院亦無從變更起
    訴法條而逕行審理（八十四年度台上字第二二一六號判決參照）。此外，本院依
    卷內公訴人所提之證據資料無從查得其他積極證據足以證明被告涉有公訴人所指
    涉之犯行，揆諸前揭判例意旨，應為被告無罪之諭知。至被告是否涉有贓物罪嫌
    ，應由公訴人另行偵辦，附此敘明。
據上論斷，應依刑事訴訟法第三百零一條第一項前段，判決如主文。
中      華      民      國      八十九      年      三    月      七    日
                                臺灣花蓮地方法院刑事庭
                                    法  官  林  碧  玲
右正本證明與原本無異。
如對本判決不服，應於送達後十日內，向本院提出上訴狀。（應抄附繕本）告訴人或
被害人如對於本判決不服者，應具備理由請求檢察官上訴，其上訴期間之計算係以檢
察官收受判決正本之日期為準。
                                    法院書記官
中      華      民      國       八十九      年     三    月       八   日


司法院資訊處製作；財團法人民間司法改革基金會備份。
